【裁判字號】    89,上易,981
【裁判日期】    890412
【裁判案由】    違反公司法
【裁判全文】
臺灣高等法院刑事判決                  八十九年度上易字第九八一號
    上  訴  人  臺灣臺北地方法院檢察署檢察官
    被      告  甲○○
右上訴人因被告違反公司法案件，不服台灣台北地方法院，八十八年度易字第二九八
八號，中華民國八十八年度十一月二十二日第一審判決（起訴案號：台灣台北地方法
院檢察署八十八年度偵字第一七○七七號）提起上訴，本院判決如左：
    主  文
上訴駁回。
    理  由
一、公訴意旨略以：被告甲○○係設於臺北市○○○路二一○號崇光金品股份有限公
    司（下稱崇光公司）之負責人，明知該公司未經主管機關核准經營金飾加工業務
    ，竟擅自經營上開業務，違反公司法之公司不得經營登記範圍以外業務之規定，
    於八十八年六月三十日下午三時許，在上址為臺北市政府人員查獲，因認被告涉
    犯公司法第十五條第三項、第一項之罪嫌。
二、訊據被告甲○○固坦承有在上址經營金飾加工業務，然堅決否認有何違反公司法
    第十五條第三項、第一項之罪嫌，辯稱：伊所經營與登記範圍一樣等語。經查，
    依崇光公司之所營事業資料登錄項目第一項為：經營收兌製造金銀飾器之業務，
    有公司資料查詢作業在卷可憑（偵卷第四頁），又依臺北市政府建設局加強取締
    違章工廠勘查紀錄表之記載，以被告於八十八年六月三十日經取締認從事「五金
    加工」等情（偵卷第六頁），惟經原審訊之證人即臺北市政府建設局勘查人員詹
    志民證稱：該件係伊取締，並勘查該公司二次，該公司確實做金銀加工，現場為
    一般住宅，不得作加工用，故將該公司未為工廠登記之事實移商業管理單位等情
    （原審卷第十一頁），並有證人詹志民所庭提之相片八幀在卷（原審卷第十五頁
    至第十六頁）可按，足認被告確僅經營該公司所登記範圍之金銀飾品加工，被告
    雖有違反工廠設立登記規則之情事，惟此僅一般行政違反事項，並無何經營登記
    範圍以外業務之情事。綜上所述，被告所辯各節，均堪憑信。被告所為，核與公
    司法第十五條第三項、第一項之犯罪構成要件均有未合。此外，復查無其他積極
    之證據足認被告有何公訴人所指之犯行，原審以不能證明被告犯罪，而為被告無
    罪之諭知，經核並無不合，檢察官上訴意旨仍執被告登記民營「收兌製造金銀飾
    器」與其實際經營之「五金加工」業務不同等前詞指摘原判決不當，為無理由，
    應予駁回。
據上論斷，應依刑事訴訟法第三百六十八條，判決如主文。
本案經檢察官呂光華到庭執行職務
中     華     民     國    八十九   年       四       月      十二      日
                             臺灣高等法院刑事第二十五庭
                                 審判長法  官  許  國  宏
                                       法  官  袁  從  楨
                                       法  官  洪  光  燦
右正本證明與原本無異。
不得上訴。
                                       書記官  張  永  富
中     華     民     國    八十九   年       四       月      十八      日


司法院資訊處製作；財團法人民間司法改革基金會備份。
